【裁判字號】    99,交聲,170
【裁判日期】    990205
【裁判案由】    交管條例聲異
【裁判全文】
臺灣板橋地方法院交通法庭裁定         99年度交聲字第170號
原處分機關  交通部公路總局臺北區監理所
異  議  人  甲○○
上列異議人因不服原處分機關於民國98年12月18日所為北監自裁
字第裁40-C00000000號違反道路交通管理事件裁決書所為處分，
經聲明異議，本院裁定如下：
    主  文
異議駁回。
    理  由
一、本件聲明異議意旨詳如附件聲明異議狀所載。
二、按汽車駕駛人，行經有燈光號誌管制之交岔路口闖紅燈者，
    處新臺幣（下同）一千八百元以上五千四百元以下罰鍰，並
    記違規點數三點，道路交通管理處罰條例第53條第1 項、第
    63條第1 項第3 款分別定有明文。
三、經查：異議人甲○○於民國（下同）98年2 月19日2 時20分
    許，駕駛車號CN-6720 號自小客車，行經臺北縣林口鄉○○
    路與公園路口時，有行經有燈光號誌管制之路口闖紅燈（忠
    孝路左轉公園路）之違規事實，為臺北縣警察局新莊分局文
    化派出所員警攔停，並依道路交通管理處罰條例第53條第1
    項之規定當場製發北縣警交大字第C00000000 號舉發違反道
    路交通管理事件通知單等情，為異議人於聲明異議狀中所不
    否認在卷；又舉發員警當場將舉發通知單交付予異議人簽收
    ，觀諸卷附臺北縣政府警察局舉發違反道路交通管理事件通
    知單移送聯之「收受通知聯者簽章」欄內之異議人簽名，亦
    足證明本案舉發通知單係當場交付異議人簽收，是認本案舉
    發通知單已合法送達受處分人即異議人本人，異議人即應依
    道路交通管理處罰條例第9 條第1 項之規定於舉發通知單之
    應到案期限內繳款或陳述意見，舉發機關不另為其他通知，
    是異議人辯稱不見催繳信函，係對舉發程序容有誤會。又異
    議人未於應到案日前即98年3 月6 日繳納罰鍰或陳述意見，
    處分機關即得依規定逕行裁決之，故原處分機關以違規事實
    明確，而依道路交通管理處罰條例第53條第1 項之規定，於
    98年12月18日以北監自裁字第裁40-C00000000號裁決書，裁
    罰5400元，並記違規點數3 點，並無違誤，且上開裁決書由
    原處分機關於98年12月21日郵寄送達至異議人位於臺北縣林
    口鄉○○○路○ 段96巷9 號9 樓之2 戶籍地址，因不獲會晤
    異議人，而將文書付予有辨別事理能力之受雇人即台北麗都
    A 區管理委員會管理員收受等情，有原處分機關交通部公路
    總局臺北區監理所裁決書、送達證書各1 份在卷可稽，上開
    裁決書之送達，亦無違法之處。綜上所述，本件原處分機關
    以異議人上開違規行為明確，依道路交通管理處罰條例第53
    條第1 項、第63條第1 項第3 款之規定，裁處異議人新台幣
    5400元之罰鍰，並記違規點數3 點，揆諸上述，自應無任何
    違法或不當之處。茲本件異議人不服原處分機關所為上開裁
    決書之處分，聲明異議，而空言指摘云云，揆諸上述，為無
    理由，應予駁回。
據上論斷，應依道路交通案件處理辦法第19條，裁定如主文。
中    華    民    國    99    年    2     月    5     日
                    交通法庭  法  官  林 晏 鵬
上列正本證明與原本無異。
如不服本裁定，應於裁定送達後五日內敘明抗告理由，向本院提
出抗告狀。
                              書記官  陳 映 孜
中    華    民    國    99    年    2     月    8     日

司法院資訊處製作；財團法人民間司法改革基金會備份。
